【裁判字號】    99,聲再,82
【裁判日期】    990527
【裁判案由】    聲請再審
【裁判全文】
臺灣高等法院臺中分院刑事裁定          99年度聲再字第82號
再審聲請人
即受判決人  甲○○
上列聲請人因違反銀行法等案件，對於本院97年度重金上更(四)字
第89號中華民國98年9 月10日第二審刑事確定判決（第一審案號
：臺灣臺中地方法院86年度聲字第1202號、起訴案號：臺灣臺中
地方法院檢察署86年度偵字第2573號），聲請再審，本院裁定如
下：
    主  文
再審之聲請駁回。
    理  由
一、聲請意旨略以：(一)本件原確定判決（本院97年度重金上更(四)
    字第89號判決）以再審聲請人即受判決人甲○○（下稱聲請
    人）因曾犯偽造文書罪，經判處有期徒刑3 月，未合於緩刑
    條件，而未宣告緩刑。殊不知該偽造文書罪刑，已於民國93
    年4 月間易科罰金執行完畢，原確定判決認為不合緩刑條件
    ，係審認卷存資料疏失所致，且此事證為被告收受判決後方
    知悉，倘確定判決當時審認事實無違誤，必然宣告緩刑。(二)
    本件情形既屬於事實審法院審判前不能提出主張之證據，即
    屬刑事訴訟法第420 條第1 項第6 款（聲請狀漏列「第1 項
    」）、第421 條所定法理上足以生影響於判決得再審之理由
    ，且聲請人前案（本院99年度聲再字第8 號）抗告狀所述理
    由雖偏重指摘採證認事有違背經驗法則與論理法則之違法，
    然實質上仍不無調查證據未盡等相關事實問題。綜上，故請
    鈞院准予再審，以免冤抑云云。
二、按對於有罪確定判決之救濟程序，依刑事訴訟法規定，有再
    審及非常上訴二種；前者係為救濟原確定判決認定事實錯誤
    ，後者則為糾正原確定判決違背法令，二者迥然有別。為受
    判決人之利益聲請再審，必其聲請之理由合於刑事訴訟法第
    420 條第1 項第1 款至第6 款或第421 條所定之情形，並依
    第429 條規定，附具原判決之繕本及證據，提出於管轄法院
    ，始得為之。至判決違背法令，係檢察官聲請最高法院檢察
    署檢察總長提起非常上訴之事由，並非當事人聲請再審之理
    由（最高法院99年度台抗字第272 號刑事裁定意旨參照）。
三、經查：
  (一)聲請意旨(一)指摘原確定判決（本院97年度重金上更(四)字第89
    號）有不予宣告緩刑之違背法令情事，係屬可否提起非常上
    訴之範疇，與得為再審之理由不符。縱認聲請人係聲請再審
    ，其亦未依刑事訴訟法第429 條規定附具相關證據，揆諸上
    揭說明，其再審之聲請不合法，應予駁回。
  (二)聲請意旨(二)僅泛稱聲請人於前案（本院99年度聲再第8 號）
    抗告狀所敘之理由，實質上仍不無調查證據未盡云云，率難
    認符合提出於事實審法院判決前業已存在，為法院、當事人
    所不知而不及調查斟酌，至其後始行發現，且就證據本身形
    式觀察，顯然可認為足以動搖原有罪之確定判決，而為受判
    決人無罪、免訴、免刑或輕於原判決所認罪名判決之確實新
    證據之要件，故並不具備刑事訴訟法第420 條第1 項第6 款
    再審之事由，併此敘明。
  (三)按刑事訴訟法第421 條規定：「不得上訴於第三審法院之案
    件，除前條規定外，其經第二審確定之有罪判決，如就足生
    影響於判決之重要證據漏未審酌者，亦得為受判決人之利益
    ，聲請再審。」是僅不得上訴於第三審法院之案件始得依刑
    事訴訟法第421 條之規定聲請再審。本件聲請人於再審聲請
    狀內主張依上開規定聲請再審，然查前揭本院原確定判決，
    並非不得上訴第三審法院之案件，而與刑事訴訟法第421 條
    聲請再審之要件未合，亦併此敘明。
四、據上論斷，應依刑事訴訟法第433 條，裁定如主文。
中    華    民    國    99    年    5     月    27    日
            刑事第十一庭  審判長法  官  郭  同  奇
                                法  官  許  冰  芬
                                法  官  陳  慧  珊
以上正本證明與原本無異。
如不服本裁定，應於裁定送達後五日內向本院提出抗告書狀 (須
附繕本)。
                                書記官  高  麗  淇
中    華    民    國    99    年    5     月    31    日

司法院資訊處製作；財團法人民間司法改革基金會備份。
